【裁判字號】    98,消債更,231
【裁判日期】    980805
【裁判案由】    更生事件
【裁判全文】
臺灣板橋地方法院民事裁定           98年度消債更字第231號
聲  請  人  甲○○原名何錫景.
即 債 務人
                        樓
上列當事人因消費者債務清理事件，聲請更生，本院裁定如下：
    主  文
債務人甲○○自中華民國九十八年八月五日下午四時起開始更生
程序。
本件得由司法事務官進行更生程序。
    理  由
一、按法院開始更生程序之裁定，應載明其年、月、日、時，並
    即時發生效力；法院裁定開始更生或清算程序後，得命司法
    事務官進行更生或清算程序。消費者債務清理條例第45條第
    1 項、第16條第1 項前段分別定有明文。
二、本件債務人主張略以：其積欠金融機構債務共新臺幣（下同
    ）868,300 元，於消費者債務清理條例施行後，曾於民國97
    年11月26日，以書面向最大債權金融機構國泰世華商業銀行
    股份有限公司（下稱國泰世華商銀）請求共同協商債務清償
    方案，惟國華世華商銀以聲請人未能接受顯足以負擔之還款
    方案為由而發給前置協商不成立通知書，致雙方前置協商不
    成立。國泰世華商銀提出每月還款金額26,000元，聲請人97
    年平均每月實際薪資收入為53,817元，扣除聲請人維持其與
    受扶養親屬之最低生活費用26,211元，餘27,606 元 ，雖目
    前尚能勉強維持最低生活與繳納協商金額，然98年2 月聲請
    人已遭減薪為37,411元，98年3 月再減為29,260元，且自98
    年4 月6 日起聲請人薪資遭債權人聲請法院按月扣薪9,422
    元，是聲請人之薪資已顯不足以負擔聲請人每月生活必要費
    用及扶養父母子女之扶養費用，遑論每月協商還款金額之負
    擔，故聲請人實無法接受國泰世華商銀提出之每月還款金額
    26,000元之協商還款條件，是有不能清償之情事，復未經法
    院裁定開始清算程序或宣告破產，爰依法聲請更生等語。
三、經查：聲請人所主張之上開事實，業據提出財產及收入狀況
    說明書、聲請人、其配偶、父母、子女之財政部臺北市國稅
    局財產歸屬資料清單及綜合所得稅各類所得資料清單、股權
    讓渡契約書、存摺影本、債權人清冊、財團法人金融聯合徵
    信中心當事人綜合信用報告及債務清理條例前置協商專用債
    權人清冊、債務人清冊、前置協商申請函、申請書及財產及
    收支狀況說明書、身分證及健保卡正反面影本、勞工保險被
    保險人投保資料表、臺灣郵政掛號郵件收件回執影本、前置
    協商不成立通知書、戶籍謄本、日常生活必要費用支出發票
    、房屋租賃契約書影本、水電、瓦斯、網路、電信及汽油費
    繳費收據、聲請人及其子女之醫療費用收據、子女學雜費繳
    費收據、南山人壽保單借還款查詢影本、行照正反面影本、
    臺灣板橋地方法院輔98司執協字第13268 號執行命令影本、
    98年度司促字第5169號支付命令影本、97年2 月至98年3 月
    薪資明細表、全民健康保險繳費證明單等為證，此外，本件
    又查無聲請人有消費者債務清理條例第6 條第3 項、第8 條
    或第46條各款所定駁回更生聲請之事由存在，則聲請人聲請
    更生，洵屬有據，爰裁定如主文。
四、另聲請人應於更生程序開始後，由債權人會議可決或由法院
    裁定認可其更生方案後方能實行，倘未能經債權人會議可決
    或經法院裁定認可，則依消費者債務清理條例第61條規定，
    應續行清算程序，故本件聲請人仍應提出足以為債權人接受
    或經法院認為公允之更生方案以供採擇，附此敘明。
中    華    民    國    98    年    8     月    5     日
              民事第一庭    法      官  陳翠琪
上為正本係照原本作成
本件不得抗告
本裁定已於98年8月5日下午4時公告。
中    華    民    國    98    年    8     月    5     日
                            書  記  官  簡曉君


司法院資訊處製作；財團法人民間司法改革基金會備份。
